---
title: "PV in SGC"
subtitle: "Part 1. Data re-coding"
output: html_document
---

# Load libraries

```{r loadlib, message=F, warning=F}
library(openxlsx)
library(car) # recode
library(plyr) # revalue
```


# 1. Import the data

```{r}
#dfPVswc <- read.xlsx("rawDataSurveyAnswers.xlsx", sheet="data")

dfPVswc$time <- NULL
dfPVswc$bvLiveSPb <- NULL
```


# 2. Recode the data

## 2.1. Recoding of multi-level variables
```{r}
# EcoContribution
dfPVswc$ecoContributionMatter <- recode(dfPVswc$ecoContributionNomatter,
                          "'1'='5'; 
                          '2'='4'; 
                          '3'='3'; 
                          '4'='2'; 
                          '5'='1'", 
                as.numeric = TRUE)

```

```{r}
# education
dfPVswc$educ <- recode(dfPVswc$educ,
                          "'Неполное среднее (9 классов)'='1'; 
                          'Полное среднее (11 классов)'='2'; 
                          'Среднее профессиональное'='3'; 
                          'Незаконченное высшее (студент)'='4'; 
                          'Высшее образование'='5'", 
                as.numeric = TRUE)


# occupation
dfPVswc$occupation <- recode(dfPVswc$occupation,
                          "'Учусь в школе/колледже/вузе'='1'; 
                          'Безработный и активно ищу работу'='2'; 
                          'Работаю временно/постоянно/самозанятый'='3'; 
                          'Безработный и не ищу работу (занимаюсь домашним хозяйством/нахожусь в декретном отпуске/отпуске по уходу за ребенком)'='4'; 
                          'Нахожусь на пенсии'='5'", 
                as.numeric = TRUE)


# apartment: 0 - not own; 1 - own
dfPVswc$bvOwnApartment <- recode(dfPVswc$apartment,
                          "'Служебное жилье '='0';
                          'На'='0';
                          'Живу в общежитии'='0';
                          'В муниципального квартире'='0';
                          'в квартире по социальному найму'='0';
                          'Снимаю комнату'='0';
                          'Снимаю квартиру'='0';
                          'У родственников '='0';
                          'Живу у родственников'='0';
                          'Живу с сестрой в ее квартире'='0';
                          'Живу в квартире сестры'='0';
                          'живу в квартире друга'='0';
                          'у друзей'='0';
                          'Живу с другом в его квартире'='0';
                          'Живу у молодого человека'='0';
                          'Живу в квартире родителей'='0';
                          'Живу с родителями в квартире, которой владеют они'='0';
                          'Живу в квартире мамы'='0';
                          'На шее у мамы'='0';
                          'В квартире матери'='0';
                          'Живу в собственной комнате в коммунальной квартире'='0';
                          'Живу в собственной квартире'='1';
                          'снимаю дом'='1';
                          'Живу в собственном доме'='1'",                                               
                as.numeric = TRUE)


dfPVswc$apartment <- NULL

# easyorganizeSWChome
dfPVswc$easyOrganizeSWChome <- recode(dfPVswc$easyOrganizeSWChome,
                          "'Очень сложно'='1'; 
                          'Достаточно сложно'='2'; 
                          'Достаточно легко'='3'; 
                          'Очень легко'='4'", 
                as.numeric = TRUE)
```

```{r}
# containersYard
#dfPVswc$containersYard <- recode(dfPVswc$containersYard,
                          "'-1'='1'; 
                          '0'='2'; 
                          '1'='3'",
                #as.numeric = TRUE)
```

```{r}
# bvHousemate
dfPVswc$bvHousemate <- recode(dfPVswc$bvHousemate, 
                              "'1'='0';
                              '2'='1'", 
                              as.numeric = TRUE)
```

# maxdistcontainers
dfPVswc$maxdistContainers <- recode(dfPVswc$maxdistContainers,
                          "'Не более 100 метров'='1';
                          'Не более 200 метров'='2'; 
                          'Не более 300 метров'='3';
                          'Не более 400 метров'='4';
                          'Более 400 метров'='5';
                          'Более 400 метром'='5'",
                as.numeric = TRUE)


# satisfwasteremovalyard
dfPVswc$satisfWasteRemovalYard <- recode(dfPVswc$satisfWasteRemovalYard,
                          "'Совсем не удовлетворен'='1';
                          'Скорее не удовлетворен'='2'; 
                          'Трудно сказать'='3';
                          'Скорее удовлетворен'='4';
                          'Абсолютно удовлетворен'='5'",
                as.numeric = TRUE)


# infofreqmunicauth
dfPVswc$infofreqMunicAuth <- recode(dfPVswc$infofreqMunicAuth,
                          "'Никогда'='1';
                          'Редко'='2';
                          'Иногда'='3';
                          'Часто'='4';
                          'Очень часто'='5'",
                as.numeric = TRUE)


# ecoconcernfreq
dfPVswc$ecoConcernFreq <- recode(dfPVswc$ecoConcernFreq,
                          "'Никогда'='1';
                          'Редко'='2';
                          'Иногда'='3';
                          'Часто'='4';
                          'Очень часто'='5'",
                as.numeric = TRUE)


# SWCifconditions
dfPVswc$SWCifConditions <- recode(dfPVswc$SWCifConditions,
                          "'Точно нет'='1';
                          'Скорее нет'='2';
                          'Не уверен'='3';
                          'Скорее да'='4';
                          'Точно да'='5'",
                as.numeric = TRUE)


# socialeventsfreq
dfPVswc$socialEventsFreq <- recode(dfPVswc$socialEventsFreq,
                          "'Я никогда не принимаю участие в общественных мероприятиях'='1';
                          'Я очень редко принимаю участие в общественных мероприятиях'='2';
                          'Я периодически принимаю участие в общественных мероприятиях'='3';
                          'Я считаю себя активным участником общественной жизни, активно принимаю участие в общественных мероприятиях'='4'",
                as.numeric = TRUE)


# coprodpubserv
dfPVswc$coprodPubServ <- recode(dfPVswc$coprodPubServ,
                          "'Абсолютно негативно'='1';
                          'Скорее негативно'='2';
                          'Нейтрально'='3';
                          'Скорее позитивно'='4';
                          'Абсолютно позитивно'='5'",
                as.numeric = TRUE)


# income

## replace colon with dash
dfPVswc$income <- revalue(dfPVswc$income, c("Очень высокий (мы можем позволить себе практически все: машину, квартиру, дачу и многое другое)"="Очень высокий (мы можем позволить себе практически все - машину, квартиру, дачу и многое другое)"))

## recode

dfPVswc$income <- recode(dfPVswc$income,
                          "'Очень низкий (денег не хватает даже на приобретение продуктов питания)'='1';
                          'Низкий (денег хватает только на приобретение продуктов питания)'='2';
                          'Средний (денег хватает для приобретения продуктов питания и одежды, более крупные покупки приходится откладывать)'='3';
                          'Высокий (покупка большинства товаров длительного пользования - телевизора, холодильника - не вызывает трудностей, однако купить квартиру, машину, дачу мы не можем)'='4'; 
                          'Очень высокий (мы можем позволить себе практически все - машину, квартиру, дачу и многое другое)'='5'", 
                as.numeric = TRUE)

# colon in 'Очень высокий (мы можем позволить себе практически все: машину, квартиру, дачу и многое другое)' was replaced with dash symbol

```


## 2.2. Recoding of binary variables

```{r}
# bvGender
dfPVswc$bvGender <- recode(dfPVswc$bvGender, "'Женский'='1'; else= '0'", as.numeric = TRUE)

```

```{r}
# bvHousemate
dfPVswc$bvHousemate <- recode(dfPVswc$bvHousemate, "'1'='0'; else= '1'", as.numeric = TRUE)
```
# bvChildren
dfPVswc$bvChildren <- recode(dfPVswc$bvChildren, "'Да'='1'; else= '0'", as.numeric = TRUE)


# bvswchome
dfPVswc$bvSWChome <- recode(dfPVswc$bvSWChome, "'Да'='1'; else= '0'", as.numeric = TRUE)


# bvswcneighbors
dfPVswc$bvSWCneighbors <- recode(dfPVswc$bvSWCneighbors, "'Да'='1'; else= '0'", as.numeric = TRUE)


# bvspace
dfPVswc$bvSpace <- recode(dfPVswc$bvSpace, "'Да'='1'; else= '0'", as.numeric = TRUE)

# bvmapspb
dfPVswc$bvMapSPB <- recode(dfPVswc$bvMapSPB, "'Да'='1'; else= '0'", as.numeric = TRUE)

# bvparticipecoevents
dfPVswc$bvParticipEcoEvents <- recode(dfPVswc$bvParticipEcoEvents, "'Да'='1'; else= '0'", as.numeric = TRUE)
```


# 3. Store results

```{r}
write.csv(dfPVswc, file="dataPVswc.csv", quote = F, row.names = F)
```





